【裁判字號】    90,易,537
【裁判日期】    900530
【裁判案由】    毒品危害防制條例
【裁判全文】
臺灣彰化地方法院刑事判決                            九十年度易字第五三七號
    公  訴  人  臺灣彰化地方法院檢察署檢察官
    被      告  甲○○
右列被告因違反毒品危害防制條例案件，經檢察官提起公訴（九十年度毒偵字第六九
五號），及聲請併案審理（九十年毒偵字一三六九號），本院判決如左：
    主  文
甲○○連續施用第二級毒品，累犯，處有期徒刑拾月。
扣案之燈泡型吸食器貳個、吸管參支沒均沒收。
    事  實
一、甲○○前曾於民國八十五年間因違反麻醉藥品管理條例案件，經本院於八十六年
    三月十七日，以八十六年度易字第四二號判處有期徒刑四月確定，甫於八十六年
    九月二十一日易科罰金執行完畢。前又因施用毒品案件，經本院先後以八十七年
    度易字第五九七號、八十七年度毒聲字第一四二八號裁定，分別送觀察、勒戒後
    ，均認無繼續施用毒品之傾向，由本院及臺灣彰化地方法院檢察署檢察官分別於
    八十七年六月二十九日以八十七年度易字第五九七號，及於八十七年十月十九日
    以八十七年度偵字第七七一四號為免刑及不起訴處分確定後；復因施用毒品案件
    ，經送強制戒治，並由台灣彰化地方法院檢查署檢察官提起公訴，嗣於八十八年
    五月十日，經本院以八十八年度訴字第二○一號判處有期徒刑六月確定（業於八
    十八年十二月二十九日執行完畢）。詎仍不知悔改，復基於概括之犯意，於五年
    內之九十年一月二十九日至同年三月二十九日止，在不詳之處所，以燈泡吸食器
    燒烤吸煙之方式，連續施用第二級毒品安非他命多次。嗣於九十年一月二十九日
    上午十時四十分許，在其位於彰化縣永靖鄉○○村○○路一七七巷一弄四號之住
    處當場查獲，並自其穿著過之長褲口袋中扣得燈泡型吸食器一個、吸管三支；及
    於九十年三月二十九日下五二十十分許，在同上址其住處內為警查獲，並扣得燈
    泡型吸食器一個。
二、案經彰化縣警察局員林分局報告臺灣彰化地方法院檢察署檢察官偵查起訴及聲請
    併案審理。
    理  由
一、右開事實，業據被告甲○○於本院沈理中坦認不諱；且被告之尿液經送檢驗後呈
    毒品甲基安非他命陽性反應無訛，有彰化縣衛生局九十年二月五日煙檢字第９０
    ０３８號及九十年四月九日煙檢字第９０１０６９號煙毒尿液檢驗成績書各一紙
    附卷可稽；且有自被告穿著過之長褲口袋中查獲之吸食器二個、吸管三支扣案足
    憑；又被告前又因施用毒品案件，經本院先後以八十七年度易字第五九七號、八
    十七年度毒聲字第一四二八號裁定，分別送觀察、勒戒後，均認無繼續施用毒品
    之傾向，由本院及臺灣彰化地方法院檢察署檢察官分別於八十七年六月二十九日
    以八十七年度易字第五九七號，及於八十七年十月十九日以八十七年度偵字第七
    七一四號為免刑及不起訴處分確定後；復因施用毒品案件，經送強制戒治，並由
    台灣彰化地方法院檢查署檢察官提起公訴，嗣於八十八年五月十日，經本院以八
    十八年度訴字第二○一號判處有期徒刑六月確定等情，亦有各該判決書、不起訴
    處分書、刑案資料查註紀錄表等附卷可考，其三犯以上施用毒品犯行堪以認定。
二、核被告所為，係犯毒品危害防制條例第十條第二項之施用第二級毒品罪，其持有
    第二級毒品安非他命之低度行為，應為施用第二級毒品之高度行為所吸收，不另
    論罪；其先後施用第二級毒品安非他命之行為時間密接、犯罪構成要件相同，顯
    係基於概括犯意為之，均應依連續犯規定論以一罪，並加重其刑；被告施用毒品
    至九十年三月二十九日之犯行，雖不及為公訴意旨所載及，惟此部分與前開起訴
    部分，有連續犯之裁判上一罪關係，有如前述，本院依審判不可分原則自應一併
    審究，附此敘明。另被告前曾於八十五年間因違反麻醉藥品管理條例案件，經本
    院於八十六年三月十七日，以八十六年度易字第四二號判處有期徒刑四月確定，
    甫於八十六年九月二十一日易科罰金執行完畢；及因施用毒品案件，經本院於八
    十八年五月十日，以八十八年度訴字第二○一號判處有期徒刑六月確定，業於八
    十八年十二月二十九日執行完畢，有本院被告全國前案紀錄表、刑案資料查註紀
    錄表等在卷可稽，於五年以內再犯本件有期徒刑之罪，為累犯，應依法遞加其刑
    。爰審酌被告有毒品前科多次、犯罪動機、目的、手段、所生之危害及犯後坦承
    犯行之態度等一切情狀，量處如主文所示之刑，以示懲儆。扣案之燈泡吸食器二
    個、吸管三支為被告所有供施用安非他命所用之物，均依刑法第三十八條第一項
    第二款之規定宣告沒收。
據上論斷，應依刑事訴訟法第二百九十九條第一項前段，毒品危害防制條例第十條第
二項，刑法第十一條、第五十六條、第四十七條、第三十八條第一項第二款，判決如
主文。
中    華    民    國     九十     年       五        月     三十        日
                                臺灣彰化地方法院刑事第一庭
                                    法      官  吳  俊  螢
右正本證明與原本無異。
如不服本判決，應於送達後十日內向本院提出上訴狀(須附繕本)。
告訴人或被害人對於判決如有不服具備理由請求檢察官上訴者，其上訴期間之計算係
以檢察官收受判決正本之日期為準。
                                    法院書記官  莊  素  美
中    華    民    國     九十     年       五        月     三十一      日
毒品危害防制條例第十條：
施用第一級毒品者，處六月以上五年以下有期徒刑。
施用第二級毒品者，處三年以下有期徒刑。


司法院資訊處製作；財團法人民間司法改革基金會備份。
